【裁判字號】    97,簡上,275
【裁判日期】    970821
【裁判案由】    毀損
【裁判全文】
臺灣臺北地方法院刑事判決             97年度簡上字第275號
上  訴  人
即  被  告  甲○○
上列上訴人即被告因毀損案件，不服本院97年度簡字第1752號，
中華民國97年5月30日第一審刑事簡易判決（聲請簡易判決處刑
案號：臺灣臺北地方法院檢察署97年度偵字第5143號），提起上
訴，本院管轄第二審之合議庭判決如下︰
    主      文
上訴駁回。
    事      實
一、甲○○因懷疑其女友張佳鈴係遭前男友廖國勳電話騷擾，遂
    於民國96年12月30日15時30分許，前往廖國勳位於臺北縣新
    店市○○街148巷2號住處按電鈴，詎因不滿無人應門，竟隨
    手拾取路旁不詳之人所有之安全帽，用以敲擊廖國勳之兄乙
    ○○所有之車牌號碼KFJ-920號機車之儀表板，致該儀表板
    面破裂損壞，足以生損害於乙○○。
二、案經乙○○訴由臺北縣政府警察局新店分局報請臺灣臺北地
    方法院檢察署檢察官聲請簡易判決處刑。
    理      由
壹、證據能力部分：
    按被告以外之人於審判外之言詞或書面陳述，除法律有規定
    者外，不得作為證據；又被告以外之人於審判外之陳述，雖
    不符合刑事訴訟法第159條之1至第159條之4之規定，而經當
    事人於審判程序同意作為證據，法院審酌該言詞陳述或書面
    陳述作成時之情況，認為適當者，亦得為證據。當事人、代
    理人或辯護人於法院調查證據時，知有第159條第1項不得為
    證據之情形，而未於言詞辯論終結前聲明異議者，視為有前
    項之同意，刑事訴訟法第159條第1項、第159條之5分別定有
    明文。本件告訴人乙○○、證人廖國勳、張佳鈴等人於警詢
    及偵查中之陳述，雖係被告以外之人於審判外之陳述，惟被
    告均同意以上開供述證據作為本件證據使用（見本院卷第17
    頁），且本院審酌該言詞陳述作成時之情況，尚無違法取供
    及證明力明顯過低之瑕疵，認以之作為證據應屬適當，揆諸
    前開規定，前開供述證據於本件均具有證據能力。
貳、實體部分：
一、訊據上訴人即被告甲○○對於上開事實坦承不諱，核與告訴
    人乙○○指訴情節相符，並據證人廖國勳、張佳鈴證述明確
    （見偵卷第14、74、75頁），復有機車儀表板毀損照片、機
    車行照在卷可稽（見偵卷第19、100頁）。本件事證明確，
    被告犯行堪以認定，應依法論科。
二、核被告所為，係犯刑法第354條之毀損罪。被告持以敲毀告
    訴人機車儀表板之安全帽，並未扣案，且係被告自路旁隨手
    拾取使用，並非被告所有，業據被告供明在卷，爰不宣告沒
    收。本院原審經審理之結果，認依被告之自白、告訴人之指
    訴、證人張佳鈴、廖國勳之證述、機車儀表板面毀損照片、
    機車行照等證據，已足認定被告上開犯行，乃依檢察官之聲
    請，不經通常審判程序，而依刑事訴訟法第449條第1項、第
    3 項、第454條第2項、刑法第354條、第42條第3項前段、刑
    法施行法第1條之1第1項、第2項前段等規定，逕以簡易判決
    處刑，量處被告罰金新臺幣（下同）6,000元，並諭知如易
    服勞役，以1,000元折算1日之折算標準；經核其認事用法均
    無違誤，量刑亦稱妥適。被告雖以：伊有要賠償告訴人，但
    不為告訴人所接受，告訴人對伊提出之賠償金額過高，本件
    毀損程度並無那麼嚴重，原審量刑過重云云，提起上訴，惟
    按量刑輕重，係屬事實審法院得依職權自由裁量之事項，苟
    已斟酌刑法第57條各款所列情狀而未逾越法定刑度，不得遽
    指為違法；刑罰之量定，固屬法院自由裁量之職權行使，但
    仍應審酌刑法第57條所列各款事由及一切情狀，為酌量輕重
    之標準，並非漫無限制。在同一犯罪事實與情節，如別無其
    他加重或減輕之原因，下級審法院量定之刑，亦無過重或失
    輕之不當情形，則上級審法院對下級審法院之職權行使，原
    則上應予尊重，最高法院72年台上第6696號判例、85年台上
    字第24 46號判決要旨可參。本件被告所犯刑法第354條之毀
    損罪，係法定刑2年以下有期徒刑、拘役或銀元500元以下罰
    金之罪，罰金刑部分依中華民國刑法施行法第1條之1第1、2
    項規定，於94年1月7日刑法修正後其單位為新臺幣，且應提
    高其數額為30倍，原審依刑法第57條各款規定，審酌被告並
    無前科，素行尚可，且坦承犯行，惟因未遇告訴人之弟廖國
    勳即憤而持路旁安全帽砸毀不相干之告訴人乙○○機車儀表
    板，且未賠償告訴人，暨其智識程度、犯罪動機、目的、手
    段、生活情況等一切情狀，宣告量處被告罰金新臺幣6,000
    元，並未逾越法定刑度範圍，量刑亦無何失當違誤可言，被
    告上訴指稱原審量刑過重云云，並非可採。至於告訴人是否
    接受賠償，其決定權在於告訴人，本難強令接受，況原判決
    業已斟酌本件告訴人所受損害程度，亦非以被告未賠償告訴
    人為量刑時之唯一考量，是被告提出機車儀表板等零件之修
    復估價單，指稱告訴人所提賠償金額過高、不合理云云，據
    此執為上訴理由，自屬無據。綜上，本件被告上訴為無理由
    ，應予駁回。
據上論斷，應依刑事訴訟法第455條之1第1項、第3項、第368條
，判決如主文。
本案經檢察官蔡宏展到庭執行職務。
中    華    民    國    97    年    8     月    21    日
              刑事第十一庭  審判長法  官  劉方慈
                                  法  官  江俊彥
                                  法  官  林庚棟
以上正本證明與原本無異。
不得上訴。
                                  書記官  殷玉芬
中    華    民    國    97    年    8     月    22    日
附錄本案論罪科刑法條全文
中華民國刑法第354條：
毀棄、損壞前二條以外之他人之物或致令不堪用，足以生損害於
公眾或他人者，處2年以下有期徒刑、拘役或500元以下罰金。


司法院資訊處製作；財團法人民間司法改革基金會備份。
